【裁判字號】    97,台上,3882
【裁判日期】    970814
【裁判案由】    傷害致人於死
【裁判全文】
最高法院刑事判決            九十七年度台上字第三八八二號
上  訴  人  甲○○
上列上訴人因傷害致人於死案件，不服台灣高等法院高雄分院中
華民國九十七年五月二十日第二審更審判決（九十六年度上更(二)
字第二九七號，起訴案號：台灣高雄地方法院檢察署九十三年度
偵緝字第一００八號），提起上訴，本院判決如下：
    主  文
上訴駁回。
    理  由
按刑事訴訟法第三百七十七條規定，上訴於第三審法院，非以判
決違背法令為理由，不得為之。是提起第三審上訴，應以原判決
違背法令為理由，係屬法定要件。如果上訴理由書狀並未依據卷
內訴訟資料，具體指摘原判決不適用何種法則或如何適用不當，
或所指摘原判決違法情事，顯與法律規定得為第三審上訴理由之
違法情形，不相適合時，均應認其上訴為違背法律上之程式，予
以駁回。本件原審經審理結果，認為上訴人甲○○傷害致人於死
犯行明確，因而撤銷第一審所為科刑之判決，改判仍論處上訴人
共同傷害人之身體，因而致人於死罪刑（處有期徒刑十四年），
已詳敘其調查、取捨證據之結果及憑以認定犯罪事實之心證理由
。並就上訴人否認犯行之供詞及其所辯各語認非可採，予以論述
。就形式上觀察，原判決要無足以影響判決結果之違法情形存在
。本件上訴意旨略稱：(一)、上訴人於九十六年十一月五日呈庭聲
明異議狀，陳述李樟峰之警詢筆錄有六種歧異瑕疵，且無補強證
據，原判決竟仍依刑事訴訟法第一百五十九條之五規定認定李樟
峰之警詢筆錄有證據能力，於法不合。(二)、上訴人於九十七年四
月二十五日呈庭調查證據兼舉證狀，精算當日行程所經過之時間
，以其與李樟峰受話基地台位置，主張上訴人並未與李樟峰一同
搭載吳斌豪離去，原判決未敘明其不採信之理由，自有理由不備
之違誤。(三)、李樟峰自警詢、檢察官偵查至更一審審理時之陳述
並不一致，無從證明李樟峰於將吳斌豪以車子載走後有再返回Ｋ
ＴＶ店內，依證人王國華之警詢筆錄，則可證明上訴人與李樟峰
、林廷霖將吳斌豪以車子載走後，只有上訴人於當日上午四時三
十分許又返回店內，李樟峰並未返回ＫＴＶ店內，原判決竟誤認
李樟峰有返回ＫＴＶ店，亦屬違法。(四)、李樟峰經王郁晴通知後
走出包廂開始毆打吳斌豪時，上訴人並無與李樟峰在二樓走道現
場照面談話，豈能謂有犯意聯絡，二人竟輪流多次在廁所內共同
毆打吳斌豪，原判決對此有所誤認，自有未合。(五)、依證人乙○
○、王國華、虞幼祥所為指證之詞，一致確認是二名不詳男子將
吳斌豪載離ＫＴＶ店，嗣車子離開ＫＴＶ店後，上訴人尚在ＫＴ
Ｖ店門外與王、虞二人及友人聊天，足證上訴人並未駕車或同車
離開ＫＴＶ店，原判決對此亦有誤認。(六)、綜觀全案，並無證據
足證上訴人有駕車搭載李樟峰、林廷霖二人強行將吳斌豪載到河
西路水閘門處，進行毆打致使吳斌豪掉落河溺斃死亡之犯罪行為
，原判決對此有誤認，自有未合。惟查：(一)、原判決業於理由內
敘明上訴人及選任辯護人對李樟峰警詢筆錄之證據能力有所爭執
，將之排除，並未採為判斷之依據，且對上訴人九十七年四月二
十五日提出書狀之主張，於理由內敘明不能僅以其與李樟峰受話
基地台位置，即認上訴人並未與李樟峰一同搭載吳斌豪離去，案
發後又一起回到「日月星辰ＫＴＶ」，認上訴人上開主張為不可
採，核無違法可言。另原判決依黃湘婷之證述，認李樟峰確實有
回到ＫＴＶ店外，僅係未進入店內而已，王國華之證言，尚難採
為李樟峰未跳水欲救援吳斌豪不利之認定，已詳載其理由，是上
訴意旨(一)、(二)、(三)所述，均未確實依據卷內訴訟資料而為具體指
摘，不能認已具備適法上訴第三審之形式要件。(二)、原判決綜合
全案卷證資料，本於事實審法院職權之推理作用，認定上訴人確
有其事實欄所載之犯行，已詳細說明其採證認事之理由，所為論
斷，俱有卷證資料可資覆按。上訴意旨(四)、(五)、(六)所述，對原審
之論斷，究有何違背經驗法則或論理法則等違法情形，均未依據
卷內資料為具體指摘，僅為單純之事實上爭辯，亦非適法之第三
審上訴理由。而其餘上訴意旨，則係就屬原審採證認事職權之行
使及原判決已說明事項，徒憑己見，任意指摘，且仍為單純事實
之爭執，均不能認係適法之第三審上訴理由。依上揭說明，本件
上訴違背法律上之程式，應予駁回。
據上論結，應依刑事訴訟法第三百九十五條前段，判決如主文。
中    華    民    國  九十七  年    八    月   十四   日
                      最高法院刑事第十二庭
                          審判長法官  石  木  欽
                                法官  陳  世  淙
                                法官  洪  佳  濱
                                法官  林  俊  益
                                法官  林  茂  雄
      本件正本證明與原本無異
                                      書  記  官
中    華    民    國  九十七  年    八    月  二十六  日
                                                      K


司法院資訊處製作；財團法人民間司法改革基金會備份。
